臺灣高等法院臺南分院刑事裁定　九十六年度抗字第一五八號
抗告人
即受刑人　甲○○
上列抗告人因聲請撤銷緩刑案件，不服臺灣嘉義地方法院中華民
國九十六年五月二十八日裁定（九十六年度撤緩字第四０號），
提起抗告，本院裁定如下：
    主    文
抗告駁回。
    理    由
一、抗告意旨略以：抗告人實因一時糊塗，始在緩刑三年期間復
    犯詐欺罪行，且抗告人因家庭因素，懇請維持緩刑宣告。為
    此提起抗告云云。
二、按刑法於九十四年二月二日修正公布，並於九十五年七月一
    日施行，其中增訂刑法第七十五條之一第一項為：「受緩刑
    之宣告而有下列情形之一，足認原宣告之緩刑難收其預期效
    果，而有執行刑罰之必要者，得撤銷其宣告：一、緩刑前因
    故意犯他罪，而在緩刑期內受得易科罰金之有期徒刑、拘役
    或罰金之宣告確定者。二、緩刑期內因故意犯他罪，而在緩
    刑期內受得易科罰金之有期徒刑、拘役或罰金之宣告確定者
    。三、緩刑期內因過失更犯罪，而在緩刑期內受有期徒刑之
    宣告確定者。四、違反第七十四條第二項第一款至第八款所
    定負擔情節重大者。」，又於中華民國九十四年一月七日刑
    法修正施行前，受緩刑之宣告，九十四年一月七日修正刑法
    施行後，仍在緩刑期內者，適用九十四年一月七日修正施行
    之刑法第七十五條、第七十五條之一及第七十六條規定，刑
    法施行法第六條之一定有明文。
三、查抗告人因違反洗錢防制法案件，前經原審法院於九十三年
    十月二十一日，以九十三年度嘉簡字第八九０號判處有期徒
    刑七月，緩刑三年，於九十三年十一月十五日確定。抗告人
    於緩刑期內之九十五年四、五月間某日更因詐欺案件，經原
    審法院於九十六年一月二十五日，以九十六年度嘉簡字第一
    六三號判處有期徒刑五月，如易科罰金以銀元三百元折算一
    日，並於九十六年三月二十七日確定。茲審酌抗告人於上開
    違反洗錢防制法案件尚在緩刑期內，抗告人即於緩刑期內之
    九十五年四、五月間某日復犯詐欺案件，足見其未能因受刑
    事追訴而有所警惕，一再危害社會，漠視法令、目無法紀，
    顯然原宣告緩刑難收預期效果，而有執行刑罰之必要。是抗
    告人於緩刑期內因故意犯他罪，而在緩刑期內受得易科罰金
    之有期徒刑以上刑之宣告確定，足認原宣告之緩刑難收其預
    期效果，而有執行刑罰之必要，符合刑法第七十五條之一第
    一項第二款所規定撤銷緩刑宣告之原因。原審因檢察官聲請
    撤銷抗告人緩刑宣告，准予撤銷原審九十三年度嘉簡字第八
    九０號確定判決關於抗告人緩刑之宣告。符合刑法第七十五
    條之一第一項第二款規定。本院經核原審認事用法，於法尚
    無不合。抗告人提起抗告意旨：其因一時糊塗且因家庭因素
    ，有維持緩刑宣告必要云云，惟宣告緩刑目的，在於使惡性
    輕微之被告或偶發犯、初犯，改過自新而設。然抗告人於緩
    刑期內復故意犯他罪，顯見原緩刑之宣告，並無助於抗告人
    知所警惕，而改過自新，況僅因一時糊塗即會犯下罪行，益
    徵抗告人非予以執行刑罰，難收教化目的；抗告人所稱家庭
    因素云云，亦非為維持緩刑宣告之理由。故抗告人抗告，為
    無理由，應予駁回。
四、據上論斷，應依刑事訴訟法第四百十二條，裁定如主文。
中　　華　　民　　國　　96　　年　　6　　 月　　21　　日
　　　　　　　　　刑事第一庭審判長法官　黃　崑　宗
　　　　　　　　　　　　　　　　  法官　王　明　宏
　　　　　　　　　　　　　　　　  法官　蔡　長　林
以上正本證明與原本無異。
不得再抗告。
　　　　　　　　　　　　　　　　書記官　李　培　薇
中　　華　　民　　國　　96　　年　　6　　 月　　21　　日
